【裁判字號】    97,訴,1355
【裁判日期】    970815
【裁判案由】    違反毒品危害防制條例
【裁判全文】
臺灣彰化地方法院刑事判決              97年度訴字第1355號
公  訴  人  臺灣彰化地方法院檢察署檢察官
被      告  甲○○
上列被告因違反毒品危害防制條例案件，經檢察官提起公訴（97
年度毒偵字第613號、第651號、第798號），本院依簡式審判程
序判決如下：
    主  文
甲○○犯如附表所示之罪，均累犯，各處如附表所示之刑。應執
行有期徒刑貳年陸月，扣案之第一級毒品海洛因伍包（合計淨重
零點捌玖公克、空包裝總重壹點肆參公克）沒收銷燬之、注射針
筒壹支沒收。
    事  實
一、甲○○前於民國95年間，因施用毒品案件，經臺灣臺中地方
    法院以95年度訴字第809號判處有期徒刑9月確定，於95年11
    月7日縮短刑期執行完畢。另其曾於93年間，因施用毒品案
    件，經臺灣臺中地方法院以92年度毒聲字第2139號裁定送勒
    戒處所觀察、勒戒後，認無繼續施用毒品之傾向，於93年6
    月8日執行完畢釋放，並由臺灣臺中地方法院以93年度毒偵
    緝字第113號為不起訴處分確定。詎仍不知悔改，於前揭觀
    察、勒戒執行完畢釋放後5年內，復分別基於施用第一級毒
    品海洛因之犯意，各於附表編號1、2、3所示時、地，以附
    表編號1、2、3所示方式，施用第一級毒品海洛因各1次；另
    分別基於施用第二級毒品甲基安非他命之犯意，於附表編號
    4、5所示時、地，以附表編號4、5所示方式，施用第二級毒
    品甲基安非他命各1次。嗣先後於附表所示之時、地，為警
    查獲，並扣得如附表所示之物，而悉上情。
二、案經彰化縣警察局彰化分局報告臺灣彰化地方法院檢察署檢
    察官偵查起訴。
    理  由
一、本案被告甲○○所犯係死刑、無期徒刑、最輕本刑為3年以
    上有期徒刑以外之罪，其於準備程序就前揭被訴事實為有罪
    之陳述，經受命法官告知簡式審判程序之旨，並聽取其與公
    訴人之意見後，本院認無不得或不宜改依簡式審判程序進行
    之處，爰依刑事訴訟法第273條之1第1項、第284條之1，裁
    定本案由受命法官獨任進行簡式審判程序，合先敘明。
二、訊據被告甲○○對於上開事實坦承不諱，且被告於96年7月
    11日為警採集之尿液，經送驗結果，呈嗎啡陽性反應，此有
    彰化縣警察局彰化分局委託檢驗尿液代號與真實姓名對照認
    證單及詮昕科技股份有限公司出具之濫用藥物尿液檢驗報告
    各1紙在卷可稽；另其於97年1月15日、97年2月1日為警採集
    之尿液，經送驗結果，均呈嗎啡及甲基安非他命陽性反應，
    此有彰化縣警察局彰化分局委託檢驗尿液代號與真實姓名對
    照認證單及詮昕科技股份有限公司出具之濫用藥物尿液檢驗
    報告各2紙附卷可考，復有注射針筒1支扣案可佐，此外，扣
    案之白粉5包，經送法務部調查局鑑驗結果，確均含第一級
    毒品海洛因成分（合計淨重0.89公克，空包裝總重1.43公克
    ），有該局97年3月14日調科壹字第09723014470號鑑定書1
    紙在卷可稽，足徵被告之任意性自白與事實相符，可以採信
    。又被告曾因施用毒品案件，經臺灣臺中地方法院以92年度
    毒聲字第2139號裁定送勒戒處所觀察、勒戒後，認無繼續施
    用毒品之傾向，於93年6月8日執行完畢釋放，並由臺灣臺中
    地方法院以93年度毒偵緝字第113號為不起訴處分確定等情
    ，有臺灣高等法院被告前案紀錄表、臺灣彰化地方法院檢察
    署刑案資料查註紀錄表各1份在卷可考，本案事證明確，被
    告於觀察、勒戒執行完畢釋放後，5年內再犯本件施用第一
    、二級毒品之犯行，洵堪認定，應予依法論科。
三、查海洛因、甲基安非他命分別係毒品危害防制條例第2條第2
    項第1款、第2款所稱之第一級、第二級毒品，依法均不得持
    有、施用。故核被告甲○○所為，係犯毒品危害防制條例第
    10條第1項之施用第一級毒品罪及同條第2項之施用第二級毒
    品罪。被告為施用毒品海洛因、甲基安非他命而持有之低度
    行為，各為其施用之高度行為所吸收，均不另論罪。又被告
    所犯如附表所示3次施用第一級毒品及2次施用第二級毒品5
    罪間，犯意各別，行為互殊，應予分論併罰。被告有如事實
    欄所述前科及執行紀錄，有臺灣彰化地方法院檢察署刑案資
    料查註紀錄表、臺灣高等法院被告前案紀錄表各1份在卷可
    考，其於5年以內故意再犯本件有期徒刑以上之5罪，均為累
    犯，應各依刑法第47條第1項之規定，加重其刑。爰審酌被
    告曾因施用毒品經觀察、勒戒及刑之執行後，猶未能深切體
    認毒品危害己身之鉅，及早謀求脫離毒害之道，反而伺機再
    犯，未見有何收斂、警惕之意，無視於毒品對於自身健康之
    戕害及國家對於杜絕毒品犯罪之禁令，自有使其接受相當時
    期監禁以敦化性情之必要，惟念及被告犯後尚能坦承犯行，
    且施用毒品固戕害個人健康至深，然就他人權益之侵害仍屬
    有限，及其犯罪之動機、目的、手段、智識程度等一切情狀
    ，分別量處如附表所示之刑，並定其應執行之刑，以示懲儆
    。扣案之第一級毒品海洛因5包（含與第一級毒品無從析離
    之包裝袋，合計淨重0.89公克、空包裝總重1.43公克），係
    毒品危害防制條例第2條第2項第1款所定之第一級毒品，皆
    為違禁物，應均依同條例第18條第1項前段之規定，沒收銷
    燬之。扣案之注射針筒1支，係被告所有供其施用毒品海洛
    因所用，業據被告供明在卷，爰依刑法第38條第1項第2款宣
    告沒收。
據上論斷，應依刑事訴訟法第273條之1第1項、第299條第1項前
段，毒品危害防制條例第10條第1項、第2項、第18條第1項前段
，刑法第11條前段、第47條第1項、第51條第5款、第38條第1項
第2款，判決如主文。
本案經檢察官莊佳瑋到庭執行職務。
中    華    民    國    97    年    8     月    15    日
                  刑事第二庭          法  官  尚安雅
以上正本證明與原本無異。
如不服本判決，應於判決送達後10日內，向本院提出上訴書狀，
上訴書狀應「敘述具體上訴理由」，並按他造當事人之人數附繕
本。「切勿逕送上級法院」。
中    華    民    國    97    年    8     月    20    日
                                      書記官  陳文俊
附錄本案論罪科刑法條全文：
毒品危害防制條例第10條
施用第一級毒品者，處 6 月以上 5 年以下有期徒刑。
施用第二級毒品者，處 3 年以下有期徒刑。
附表：
┌─┬────┬──────┬───────┬──────────────┬────────┬─────────────┐
│編│犯罪時間│  犯罪地點  │施用毒品及其施│      查獲情形              │所犯法條        │應處之罪刑及應沒收銷毀之物│
│號│（民國）│            │用方式        │                            │                │                          │
├─┼────┼──────┼───────┼──────────────┼────────┼─────────────┤
│1 │96年7月 │彰化縣芬園鄉│以針筒注射方式│嗣於96年7月11日17時20分許， │毒品危害防制條例│甲○○施用第一級毒品，累犯│
│  │10日20時│公園一街環保│，施用第一級毒│為警在彰化縣芬園鄉○○路與竹│第10條第1項。   │，處有期徒刑玖月。        │
│  │許      │公園廁所內  │品海洛因1次。 │東路口處查獲，且經警採集其尿│                │                          │
│  │        │            │              │液送驗，結果呈嗎啡陽性反應。│                │                          │
├─┼────┼──────┼───────┼──────────────┼────────┼─────────────┤
│2 │97年1月 │彰化縣芬園鄉│以針筒注射方式│嗣於97年1月15日2時35分許，為│毒品危害防制條例│甲○○施用第一級毒品，累犯│
│  │13日8時 │復興路TUP加 │，施用第一級毒│警在彰化縣芬園鄉○○村○○路│第10條第1項。   │，處有期徒刑玖月。        │
│  │40分許  │油站廁所內  │品海洛因1次。 │土地公廟旁查獲，且經警採集其│                │                          │
│  │        │            │              │尿液送驗，結果呈嗎啡及甲基安│                │                          │
│  │        │            │              │非他命陽性反應。            │                │                          │
├─┼────┼──────┼───────┼──────────────┼────────┼─────────────┤
│3 │97年2月1│彰化縣芬園鄉│以針筒注射方式│嗣於97年2月1日14時30分許，為│毒品危害防制條例│甲○○施用第一級毒品，累犯│
│  │日14時許│中興路旁產業│，施用第一級毒│警在彰化縣芬園鄉○○村○○路│第10條第1項。   │，處有期徒刑玖月。扣案之海│
│  │        │道路        │品海洛因1次。 │產業道路查獲，並扣得甲○○所│                │洛因伍包（合計淨重零點捌玖│
│  │        │            │              │有供其施用第一級毒品海洛因所│                │公克，空包裝總重壹點肆參公│
│  │        │            │              │用之注射針筒1支及海洛因5包（│                │克）沒收銷燬之、注射針筒壹│
│  │        │            │              │合計淨重0.89公克，空包裝總重│                │支沒收。                  │
│  │        │            │              │1.43公克），且經警採集其尿液│                │                          │
│  │        │            │              │送驗，結果呈嗎啡及甲基安非他│                │                          │
│  │        │            │              │命陽性反應。                │                │                          │
├─┼────┼──────┼───────┼──────────────┼────────┼─────────────┤
│4 │97年1月 │彰化縣芬園鄉│以將甲基安非他│同編號2。                   │毒品危害防制條例│甲○○施用第二級毒品，累犯│
│  │13日8時 │復興路TUP加 │命放入玻璃管內│                            │第10條第2項。   │，處有期徒刑陸月。        │
│  │40分許  │油站廁所內  │以火燒烤產生煙│                            │                │                          │
│  │        │            │霧而吸食之方式│                            │                │                          │
│  │        │            │，施用第二級毒│                            │                │                          │
│  │        │            │品甲基安非他命│                            │                │                          │
│  │        │            │1次。         │                            │                │                          │
├─┼────┼──────┼───────┼──────────────┼────────┼─────────────┤
│5 │97年2月1│南投市○○路│以將甲基安非他│同編號3。                   │毒品危害防制條例│甲○○施用第二級毒品，累犯│
│  │日經警採│3段291巷41號│命放入玻璃球內│                            │第10條第2項。   │，處有期徒刑陸月。        │
│  │尿回溯3 │居處        │以火燒烤產生煙│                            │                │                          │
│  │日內某時│            │霧而吸食之方式│                            │                │                          │
│  │        │            │，施用第二級毒│                            │                │                          │
│  │        │            │品甲基安非他命│                            │                │                          │
│  │        │            │1次。         │                            │                │                          │
└─┴────┴──────┴───────┴──────────────┴────────┴─────────────┘


司法院資訊處製作；財團法人民間司法改革基金會備份。
